【裁判字號】    99,監宣,9
【裁判日期】    990319
【裁判案由】    監護宣告
【裁判全文】
臺灣宜蘭地方法院民事裁定               99年度監宣字第9號
聲  請  人  甲○○
上列聲請人聲請監護宣告事件，本院裁定如下：
    主    文
宣告丙○○○（女、民國1年12月7日生、身分證統一編號：Ｚ000
000000號）為受監護宣告之人。
選定甲○○（男、民國○○年○月○○日生、身分證統一編號：Ｚ0000
00000號）為受監護宣告之人之監護人。
指定乙○○（男、民國○○年○月○日生、身分證統一編號：Ｚ00000
0000號）為會同開具財產清冊之人。
聲請費用新臺幣壹仟元由受監護宣告之人負擔。
    理    由
一、按「對於因精神障礙或其他心智缺陷，致不能為意思表示或
    受意思表示，或不能辨識其意思表示之效果者，法院得因本
    人、配偶、四親等內之親屬、最近一年有同居事實之其他親
    屬、檢察官、主管機關或社會福利機構之聲請，為監護之宣
    告」，民法第14條第1項定有明文。再「法院為監護之宣告
    時，應依職權就配偶、四親等內之親屬、最近一年有同居事
    實之其他親屬、主管機關、社會福利機構或其他適當之人選
    定一人或數人為監護人，並同時指定會同開具財產清冊之人
    」，民法第1111條第1項亦著有明文。
二、本件聲請人甲○○主張其母丙○○○因言語表達困難、認知
    功能下降，致不能為意思表示或受意思表示，或不能辨識其
    意思表示之效果，為此依法聲請對丙○○○為監護之宣告等
    語。
三、本院審驗丙○○○之心神狀況，並採用財團法人羅許基金會
    羅東博愛醫院精神科專科醫師陳彥蓉之精神鑑定報告，認丙○○○經診斷為老人失智症，目前處於嚴重認知功能缺損的
    狀態，已致其完全不具有為意思表示或受意思表示或辨識其
    意思表示效果之能力，此有該院99年2月23日（九九）羅博
    醫字第2010020120號函所附精神鑑定報告書附卷可稽。爰依
    首開民法第14條第1項之規定，宣告丙○○○為受監護宣告
    之人。
四、又聲請人甲○○為丙○○○之子，而上開精神鑑定報告書記
    載「丙○○○在原生家庭中為獨生女，原有一養弟，已過世
    ，但其後代與丙○○○子女尚有往來；丙○○○已婚，與丈
    夫共生育七男四女，至今仍存活者只有長子、四子及么子，
    丙○○○生活相關事宜目前主要由四子處理，他亦為本次鑑
    定的聲請人及報告人；丙○○○的丈夫於四十多年前已過世
    ，生前從事齒科相關工作」等語，足見聲請人有意願，並有
    能力監護丙○○○；又丙○○○之長子乙○○同意由聲請人
    擔任丙○○○之監護人，本身則願意擔任會同開具財產清冊
    之人，此有本院99年2月10日訊問筆錄、丙○○○之親屬系
    統表各1件在卷可佐，爰依首開民法第1111條第1項之規定，
    選定聲請人甲○○擔任丙○○○之監護人，並指定乙○○擔
    任會同開具財產清冊之人。
五、依民事訴訟法第608條第1項，裁定如主文。
中    華    民    國    99    年    3     月    19    日
                  臺灣宜蘭地方法院家事法庭
                      法  官  周健忠
以上正本與原本無異。
本裁定監護宣告部分不得抗告；如不服本裁定關於選定監護人及
指定會同開具財產清冊之人等部分，應於裁定送達後10日內向本
院提出抗告狀（應附繕本）。
中    華    民    國    99    年    3     月    19    日
                      書記官  姚國華

司法院資訊處製作；財團法人民間司法改革基金會備份。
